# 权益工具和金融负债的区分

提问人：原来你就在这里 时间：2018-06-02 21:52:27
请问为什么从二级市场上回购的股票无法“交付”乙公司呢？

回答人：chenyiwei
根据《公司法》第 143 条规定的可收购自身股份的情形，或者是为了注销或减资而收购，或者是为了向员工进行股权激励而收购，不包括本案例这种情况。

提问人：原来你就在这里 时间：2018-06-03 07:46:23
@chenyiwei 陈老师，也就是说对于情形 3 ，如果乙公司行权，甲公司只有增发股票一种选择？

回答人：chenyiwei
收购股票再发行可能有法律障碍，可能只有增发股票。

提问人：原来你就在这里 时间：2018-06-04 08:06:26
@chenyiwei 陈老师，对于以净额结算的情形 1 和情形 2 ： 乙公司行权时，是不是就告知甲公司我要行权，然后双方就把差额算出来结算了？而不是乙真的付了102 000元给甲？

回答人：chenyiwei
一般可以这样处理。

提问人：原来你就在这里 时间：2018-06-05 07:55:40
@chenyiwei 陈老师，按照CAS 37 第十条 （一）如果企业不能无条件地避免以交付现金或其他金融资产来履行一项合同义务，则该合同义务符合金融负债的定义。 要不能无条件的避免交付现金或其他金融资产来履行一项合同义务，该合同义务才符合金融负债的定义。
对于情形 1 和情形 2 ，要乙公司行权时，甲公司才需要交付现金或其他金融资产。如果市场条件让乙公司选择不行权，甲公司就不需要交付现金或其他金融资产。
那么这份看涨期权合同，对于甲公司而言，是不能无条件避免以交付现金或其他金融资产来履行的合同义务吗？

回答人：chenyiwei
是。主动权在乙公司，并非甲公司可控制。

提问人：原来你就在这里 时间：2018-06-06 07:46:25
@chenyiwei 陈老师，那对于甲公司来说，情形 1 和情形 2 产生的金融负债，其实也带有预计负债的性质？

回答人：chenyiwei
这不是预计负债，适用的会计核算模式不同，不能简单比较。

提问人：原来你就在这里 时间：2018-07-08 07:55:16
@chenyiwei 请问陈老师，对于权益工具和金融负债的区分，是否可以这样理解：用企业自身股份结算，如果股数固定是权益工具，如果股数不固定是金融负债； 不是用企业自身股份结算则必然是金融负债

回答人：chenyiwei
大致上可以这样理解。